最高法院刑事判決　　　　　　　　　　　　　　　九十三年度台上字第一七八九號
　　上　訴　人　甲○○
　　選任辯護人　翁方彬律師　兼送達代收人
右上訴人因違反毒品危害防制條例案件，不服台灣高等法院中華民國九十三年一月八
日第二審更審判決（九十二年度上重更(一)字第六九號，起訴案號：台灣桃園地方法院
檢察署九十一年度偵字第三九七一號），提起上訴，本院判決如左：
    主  文
原判決關於罪刑部分撤銷。
甲○○運輸第一級毒品，處無期徒刑，褫奪公權終身；附表壹編號一所示之海洛因拾
捌包（驗餘淨重壹仟參佰玖拾伍點捌零公克）沒收銷燬之，包裝盒貳個、拉桿式行李
箱貳只、附表壹編號二至十一所示之禁藥，均沒收。
    理  由
本件原判決認定上訴人甲○○係以結婚方式取得中華民國國籍之泰國女子，明知海洛
因為毒品危害防制條例列管之第一級毒品，並屬懲治走私條例所定之管制物品；而含
METHAMPHETAMINE（甲基安非他命）、FENFLURAMINE、PHENTERMINE成分之藥品，則係
禁止使用之安非他命類藥品，屬藥事法第二十二條第一款規定之禁藥；另含PHENACET
IN、CAFFEINE、THEOPHYLLINE、BISACODYL、DIAZEPAM 成分之藥品，須經行政院衛生
署查驗登記核准發給藥品許可證後，始得輸入，未經核准擅自輸入，則屬藥事法第二
十二條第二款前段規定之禁藥。民國九十一年二月二十五日，上訴人與同係以結婚方
式取得我國國籍之江素慧（業經不起訴處分）一同出境返回泰國，二人並約定日後一
起回台。詎上訴人竟意圖私運上開海洛因及禁藥之犯意，於返回台灣前某日，在泰國
不詳處所，將附表壹編號一之海洛因以塑膠袋分裝十八包；其中一包混塞裝入內有咖
啡粉之鋁箔盒內；其餘十七包則裝入椰子粉之鋁箔盒內；而附表壹編號二之含有METH
AMPHETAMINE（即甲基安非他命）、PHENACETIN、CAFFEINE、THEOPHYLLINE 成分、編
號三含BISACODYL成分、編號四、七、八含FENFLURAMINE成分、編號五含PHENTERMINE
成分、編號六含DIAZEPAM成分之禁藥混塞至咖啡鋁箔袋及其他食物袋彌封後，藏置於
二只拉桿式行李箱（下稱扣案二只行李箱）內；編號九、十、十一含BISACODYL 成分
之禁藥則裝入塑膠藥罐後藏置在另一行李箱內，再委由不知情之姪女「披能」（音譯
）將扣案二只行李箱，於九十一年三月十一日上午攜至不知情之江素慧泰國曼谷住處
，與江素慧會合後，復由「披能」於當日下午，攜該等行李偕同江素慧一起前往泰國
曼谷機場與上訴人會合，同時交付上訴人。上訴人旋將上開藏置毒品、禁藥之行李均
以隨機託運方式，與江素慧二人共同搭乘泰國航空ＴＧ六三六號班機，並於當晚抵達
中正機場。上訴人為規避查緝風險，及於事機敗露時得以脫罪卸責，乃藉口行李過多
，委請同行不知上情之江素慧幫忙推運部分行李，而江素慧所有之行李則由上訴人攜
帶，經江素慧允諾後，旋即偕同江素慧前往行李輸送轉盤提領隨機託運之行李，並指
示江素慧將該已運輸入境藏放有附表壹編號一至八所示之毒品、禁藥之扣案二只行李
箱、一只託運行李袋放置同一台機場提供旅客使用之手推車上，再委由江素慧推送過
關；而上訴人所推送之手推車則僅裝有附表壹編號九至十二之禁藥與其他物品之行李
及江素慧隨身攜帶之行李袋通關，二人分別在入境海關檢查室第八號紅線台、第七號
台通關受檢時，經財政部台北關稅局（下稱台北關稅局）官員在江素慧所推手推車上
堆置之扣案二只行李箱內，分別查獲附表壹編號一至八所示之毒品、禁藥；另在上訴
人所推手推車上之行李箱內，查獲附表壹編號九至十一所示之禁藥。經江素慧供出該
扣案二只行李箱係上訴人所有，始查出上訴人私運管制物品第一級毒品海洛因及輸入
禁藥之犯行。法務部調查局桃園縣調查站︵下稱調查站︶於翌日即九十一年三月十二
日下午五時四十五分許，又在上訴人苗栗市住處查獲如附表貳編號四所載之第一級毒
品海洛因一包（驗餘淨重０．一四公克，包裝重０．四五公克）及附表貳編號十一所
載之含第二級毒品甲基安非他命成分之紅色及綠色藥錠（驗餘淨重十三．九五公克，
包裝重一．二六公克，持有毒品部分業經判處罪刑確定）等情。係以上訴人與江素慧
均係以結婚方式取得我國國籍之泰國女子，二人於九十一年二月二十五日一同搭機出
境，返回泰國省親；同年三月十一日下午，二人在泰國曼谷機場會合，一同搭乘泰國
航空ＴＧ六三六號班機返台；當晚十一時飛機抵中正機場。旋於當晚十一時二十分許
，上訴人及江素慧二人分別於入境海關檢查室第八號紅線台、第七號台通關檢查時，
在江素慧推運手推車上之扣案二只行李箱內，分別查獲附表壹編號一至八所示之白色
粉末、白色糖衣錠、白色膠囊、藍白透明膠囊、橘錠、黃錠、白錠、淺綠錠；另在上
訴人所攜通關之行李則查獲附表壹編號九至十一所示之「CHINTA」藥錠、土黃色藥錠
、橘色藥錠等情，分據上訴人及江素慧供證屬實，並有江素慧身分證影本、江素慧旅
客入出境紀錄查詢、上訴人旅客入出境查詢、台北關稅局扣押貨物運輸工具收據及搜
索筆錄二紙、照片十三幀在卷可稽，另有附表壹編號一至十一所示之粉末、藥錠、膠
囊及包裝盒二個暨藏有毒品、禁藥之二只行李箱扣案為證。附表壹編號一至十一所示
之粉末、藥錠、膠囊經送鑑驗後，編號一為第一級毒品海洛因，十八包，淨重一三九
五．八０公克，包裝重六八．六二公克，純度百分之三三．０三，純質淨重四六一．
０三公克，編號二含有METHAMPHETAMINE（甲基安非他命）、 PHENACETIN、CAFFEINE
、THEOPHYLLINE成分；編號四、七、八含FENFLURAMINE成分、編號五含 PHENTERMINE
成分、編號六含DIAZEPAM成分、編號三、九、十、十一含BISACODYL。其中METHAMPHE
TAMINE（甲基安非他命）、 FENFLURAMINE、PHENTERMINE成分之藥品，則係禁止使用
之安非他命類藥品，屬藥事法第二十二條第一款規定之禁藥，不得輸入，含PHENACET
IN、CAFFEINE、THEOPHYLLINE、BISACODYL、DIAZEPAM 成分之藥品，須經行政院衛生
署查驗登記核准發給藥品許可證後，始得輸入，未經核准擅自輸入，則屬藥事法第二
十二條第二款前段規定之禁藥，有法務部調查局九十一年三月二十五日調科壹字第０
九一二三００六一六０號、九十一年四月一日調科壹字第０九一二三００六一七０號
、九十一年四月四日調科壹字第０八０００五一九０號鑑定通知書、行政院衛生署九
十一年五月三十日衛署藥字第０九一００三四八八０號函在卷可稽。而扣案二只行李
箱係上訴人姪女「披能」於九十一年三月十一日上午，先行攜至曼谷江素慧家中，再
送至曼谷機場交由上訴人隨機託運回國。迨上訴人、江素慧二人搭機抵中正機場後，
上訴人即以行李過多為由，委請江素慧幫忙推運通關等情，業據證人江素慧於調查站
訊問時供稱：「飛機降落中正機場時，甲○○向我表示因行李太多，所以拜託我幫她
提三大件行李。在入境行李檢查時，甲○○拜託我幫忙提的行李中查獲疑似海洛因毒
品。我這次去泰國共攜帶了二件行李，其中一件我自行提通關，另一件則因替甲○○
帶過多行李無力負荷，而由甲○○攜帶該行李通關，該件交由甲○○帶通關的行李內
容物主要為我的衣物，我替兒子在泰國買的新衣服，玩具及泰國買的裝飾品。」、「
三月十一日清晨五時許，甲○○的姪女『披能』打電話給我要到我家，她帶著二件行
李，表示是甲○○託她帶來要送去機場，我及妹妹、『披能』三個人帶著行李一同出
發到達曼谷機場等待甲○○，見面後，甲○○看我帶的一件行李太大對我說不能手提
登機，要分成二小件，用她準備的袋子可手提登機，我們就在機場分裝，而我原來的
手提袋則交由我妹妹帶回家。甲○○幫我一起辦理機場報到及托運行李，抵達台灣機
場時，由甲○○指認行李後，交給我要求通關」；嗣於偵查中供稱：「我們的行李分
開放的，因甲○○行李較多，入境時才叫我幫忙拿，在泰國時是甲○○姪女『披能』
將行李拿到我泰國家中，再一起到飛機場等甲○○來」；及至第一審亦分別證稱：「
當初通關時，隨我通關的行李有三件，但都不是我的，是甲○○的，是我要搭機回國
前甲○○的外甥女拿到曼谷我家，後來陪我到機場將那三件行李交給甲○○，我自己
的二件行李甲○○帶著」、「我是帶原來深藍及紅色的行李袋到機場，到了機場朋友
甲○○說那個行李袋因超重，要我分成兩袋裝，我就將原先行李袋內的物品拿出來分
裝在二個小的黑色行李袋內，原先的行李袋就交給我妹妹拿回家。那兩個黑色行李袋
是甲○○拿給我的，我就拿著這兩個行李袋上飛機。飛機扺中正機場後，我並未拿著
那兩個黑色行李袋通關。當時下飛機後我和甲○○在機場等託運的行李下來，甲○○
叫我幫他推三件行李箱，我的兩個黑色行李袋他幫我拿，而他自己除了我的兩個行李
袋之外也推了兩、三個行李通關」、「當初我只有帶一個行李，甲○○告知過重，無
法隨身攜帶，他拿二個空的可以背的也可以提的行李箱給我分裝，分裝後我就將大的
行李箱交給我妹妹帶回家，這二個分裝好的行李袋就隨身攜帶，我背一個，甲○○幫
我背一個，且當時是由我自己分裝，都是我自己的東西，後來到台灣後，就去輸送帶
領甲○○的行李，然後甲○○有告訴我說哪幾個行李是他的，要我幫他拿，他自己也
有拿，總共放在二台推車上，怎麼放置的忘記了，只記得我推的上面都是他的行李，
印象中有三個行李箱」；迨至原審分別證稱：「查扣之二只行李箱是在我搭機那一天
早上，甲○○要她姪女『披能』拿來我家，要我幫忙帶到機場，我不知是什麼東西，
後來一起到機場與甲○○碰面。當時『披能』一早打電話來我家說她在外面，我就去
接她。到機場後，她說行李過多超重，要我幫忙……」、「扣案行李箱是在泰國時，
甲○○的姪女『披能』在早上五、六點時來我家交給我的，『披能』只說她要到曼谷
玩，順便帶甲○○的行李來我這裡。後來我就和我妹妹、我男姪子，還有甲○○的姪
女『披能』，一起攜帶甲○○的行李搭計程車去曼谷機場與甲○○會合，並由甲○○
去辦理通關。進中正機場後，甲○○將她的行李疊在同一車上，叫我幫她推，甲○○
沒有說我幫她推出境後，那些行李要如何處理，她說會有人來載我們」。證人江素慧
迄案發時，即始終指稱扣案二只行李箱係上訴人所交付。次查：扣案二只行李箱內放
有上訴人之衣物；上訴人所攜帶通關之行李袋中則放有江素慧之衣物及在泰國所購買
之玻璃飾品等情，已據江素慧於調查站訊問時陳述甚詳，上訴人於調查站及偵查中亦
自承無誤。證人即查獲關員鍾超傑於偵查中證稱：「當日該班飛機入境前，我們接到
督察室通知，甲○○可能帶大量減肥藥，但後來隨行的還有江素慧。在轉盤上時已注
意到甲○○，江素慧即推著如照片所示之行李上台供檢查，不明藥物即是自江素慧推
的行李中查獲。甲○○部分是我檢查，江素慧則由施宗毅檢查，我偵訊甲○○後，到
江素慧處，她有說行李互換之事，並清楚講出由甲○○拿的行李中有什麼東西是她買
的」；及至第一審證稱：「當初江素慧、甲○○通關時，我們將她們分開帶開到不同
的辦公室檢查，我在檢查甲○○的行李時，江素慧並不在場，我就到檢查江素慧的辦
公室看，當時還在調查中，江素慧說她的二件行李是由甲○○幫她帶，我就上前問她
行李內容，其中有二件確實有如江素慧所講的」。證人即查獲關員施宗毅於偵查中證
稱：「她（指江素慧）一開始都說是吃的而已，我查到藥丸後，她才說是甲○○的。
後來我們告知有毒物反應後她也很意外、震驚」；及至第一審證稱：「當初是督察室
有通知我們甲○○有攜帶違禁藥品入境，同事去航空公司查，查到甲○○與江素慧同
時報到登機的，通關時江素慧走前面，甲○○走後面所以對於江素慧的行李也特別仔
細檢查；當初她（指江素慧）剛通關時，我要檢查她的行李，她的神色自然讓我處理
，等到我檢查行李裡面的肥皂包裝，用手壓，發現有玄機，告訴她有問題，請她到另
一個辦公室詳細檢查時，帶她進辦公室時她還是無所謂，直到找到白色粉末，疑似毒
品時，她臉色才大變，就一直說行李不是她的」。依上訴人、證人江素慧及鍾超傑、
施宗毅所稱，本件案發前即有線報指稱上訴人將攜帶違禁藥品入境，且扣案二只行李
箱內除藏置毒品、禁藥外，並放有上訴人衣物；上訴人攜帶之行李袋中則僅有江素慧
之物品，設非上訴人與江素慧確有互換行李，扣案二只行李箱並係上訴人所有，江素
慧自無法供出上訴人攜帶行李袋內之衣物內容，上訴人之衣物亦無放置於扣案二只行
李箱內之理。另查法務部調查局係國內專業測謊鑑定機關，該局經上訴人、江素慧同
意後，以控制問題法、混合問題法之鑑定方式實施測謊鑑定，就江素慧陳稱：甲○
○未託其攜帶海洛因入境；甲○○未給予金錢報酬；甲○○未支付其機票費用，
鑑定結果：無情緒波動之反應，研判未說謊；另就上訴人供稱：其未曾託他人挾帶
毒品入境；其未利用江素慧運送毒品入境，鑑定結果：呈情緒波動之反應，研判有
說謊，有法務部調查局九十一年五月二十七日調科參字第０九一二三０一二四００號
、九十一年六月十二日調科參字第０九一二三０一二四五０號測謊報告書在卷可憑。
雖江素慧於台北關稅局、調查站及偵查中，就扣案裝有如附表壹編號一至八所示毒品
、禁藥之二只行李究係上訴人在泰國曼谷機場或我國中正機場交予江素慧？抑「披能
」帶到江素慧曼谷家中交付與江素慧？及江素慧回台入關後扣案行李應交給甲○○或
有其他第三人前來接應？前後供述雖有不一。但查證人江素慧對扣案二只行李箱係上
訴人所有，並於機場受上訴人之託代為推運之基本事實，始終供述如一；且江素慧上
開所稱，確與事實相符，亦經查明如前，自不得僅因江素慧就扣案二只行李箱如何受
上訴人之託代為推送，先後有些許不符，即認江素慧證言不足採信。於理由內逐一指
駁、說明。按海洛因為毒品危害防制條例第二條第二項第一款規定之第一級毒品；並
係行政院依懲治走私條例第二條第四項授權訂定之管制物品項目及其數額甲項第四款
規定之毒品，屬管制進出口物品。上訴人將附表壹編號一所示之第一級毒品海洛因藏
放扣案二只行李箱中以託運方式運輸入境，係犯毒品危害防制條例第四條第一項之運
輸第一級毒品罪；及九十一年六月二十六日修正公布前（下稱修正前）懲治走私條例
第二條第一項之私運管制物品進口罪。上訴人行為後，懲治走私條例第二條第一項業
於九十一年六月二十六日修正公布，並於九十一年六月二十八日生效，比較修正前後
之規定，以修正前懲治走私條例第二條第一項之規定有利於上訴人，應適用修正前之
規定。上訴人持有海洛因之低度行為，應為運輸之高度行為所吸收，不另論罪。上訴
人將附表壹編號二至十一所示之禁藥藏放在行李中以託運方式運輸入境，係犯藥事法
第八十二條第一項之輸入禁藥罪。雖公訴人認上訴人將附表壹編號二所示之含有METH
AMPHETAM INE（甲基安非他命）、PHENACETIN、CAFFEINE、THEOPHYLLINE成分之橘錠
藏放在行李中以託運方式運輸入境之行為，係犯毒品危害防制條例第四條第二項之運
輸第二級毒品罪。惟上開藥錠除含甲基安非他命成分外，另含禁藥PHENACETIN、CAFF
EINE、THEOPHYLLINE等成分，僅從外觀而言，上訴人已難得知藥錠亦含有第二級毒品
安非他命；卷內亦無證據證明上訴人明知該等藥錠含有安非他命成分。尤以上開扣案
藥物之包裝運送方法，附表壹編號一之白色粉末，係以塑膠袋分裝十八包，其中一包
混塞裝入內有咖啡粉之鋁箔盒內；其餘十七包則裝入椰子粉之鋁箔盒內。而附表壹編
號二至八之藥錠、膠囊混塞至咖啡鋁箔袋及其他食物袋彌封，附表壹編號九至十一之
藥錠則係裝入塑膠藥罐，含有安非他命之藥錠與其餘禁藥一併放置，顯見上訴人主觀
上應係基於輸入禁藥之犯意。依「所知輕於所犯，從其所知」之法理，上訴人此部分
所為，應論以藥事法第八十二條第一項之輸入禁藥罪。被告此部分之犯行，既經公訴
人起訴，並屬於起訴單一輸入禁藥罪行為客體之部分，自應變更公訴人所引用之法條
。又上訴人利用不知情之江素慧運輸毒品及輸入禁藥，係間接正犯。上訴人同時私運
第一級毒品海洛因及輸入禁藥，係一行為觸犯運輸第一級毒品、私運管制物品進口及
輸入禁藥罪，為想像競合犯，應依刑法第五十五條規定，從一重以運輸第一級毒品罪
處斷。公訴人就上訴人犯有修正前懲治走私條例第二條第一項私運管制物品罪雖未起
訴，然與起訴部分有想像競合犯裁判上一罪關係，法院自得一併審理。因而撤銷第一
審關於運輸第一級毒品部分之判決，適用毒品危害防制條例第四條第一項及相關法條
，論以運輸第一級毒品罪，並審酌上訴人私運毒品海洛因禁藥之數量甚多，對社會危
害非輕，犯罪情狀亦無足堪憫恕之處，同時參酌上訴人犯罪之手段、犯罪後態度等一
切情狀，量處無期徒刑，褫奪公權終身。附表壹編號一之海洛因十八包（淨重一三九
五．八０公克，包裝重六八．六二公克，純度百分之三三．０三，純質淨重四六一．
０三公克），應依毒品危害防制條例第十八條第一項前段宣告沒收銷燬之；附表壹編
號二至十一之禁藥，則係上訴人私運入境之禁藥，為上訴人所有供犯罪所用之物，依
刑法第三十八條第一項第二款規定宣告沒收。又附表壹編號一所示之毒品海洛因係於
通關時由查獲關員自扣案二只行李箱內搜出，而上開毒品海洛因以透明塑膠袋分裝十
八包後，其中一包混塞裝入內有咖啡粉之鋁箔盒內，其餘十七包則裝入椰子粉之鋁箔
盒內，已據證人即查獲關員施宗毅證述無訛，扣案二只行李箱及包裝盒（即鋁箔盒）
二個應屬上訴人所有並供運輸毒品所用之物，依毒品危害防制條例第十九條第一項規
定宣告沒收。其餘附表（除附表貳編號四、十一之海洛因、安非他命部分，已於持有
毒品罪判決沒收確定外）所示之查獲物品，均與本件犯罪無關，故不為沒收之諭知，
原非無見。次按證據之憑信力如何，事實審法院依自由心證之原則，本有斟酌取捨之
權，苟其取捨，不違背經驗法則或論理法則，不得任意指為違法。原判決對於上訴人
有關犯罪之證據，已盡其調查之能事，而其論處罪刑，復已詳敘其所憑之證據及認定
之理由，所為論敘又與卷內證據資料悉相符合，其證據之取捨與證據證明力判斷職權
之行使，亦均無違背證據法則與實定法則。上訴意旨，仍執前詞，推諉刑責，任意指
摘原判決不當，允非足取。惟查原判決既認附表壹編號二之物品係禁藥，並按藥事法
第八十二條第一項輸入禁藥罪論斷，則該部分物品應係上訴人所有供犯罪所用之物，
依刑法第三十八條第一項第二款諭知沒收即可，乃原判決復以該物品含甲基安非他命
成分係違禁物，按同法第三十八條第一項第一款重複沒收，主、從刑不相一致，有適
用法則不當之違誤，就此而言，應認上訴人之上訴為有理由，顧此違誤，尚不影響於
事實之確定，可據以為裁判，應由本院將原判決關於罪刑部分撤銷，自為判決，仍處
以與原判決相同之刑，期臻適法。
據上論結，應依刑事訴訟法第三百九十七條、第三百九十八條第一款，毒品危害防制
條例第四條第一項、第十八條第一項前段、第十九條第一項，修正前懲治走私條例第
二條第一項、第十一條，藥事法第八十二條第一項，刑法第二條第一項但書、第十一
條前段、第五十五條、第三十七條第一項、第三十八條第一項第二款，判決如主文。
中　　　華　　　民　　　國　　九十三　　年　　　四　　　月　　　八　　　日
                              最高法院刑事第二庭
                                  審判長法官  陳　錫　奎
                                        法官  洪　清　江
                                        法官  李　伯　道
                                        法官  洪　文　章
                                        法官  花　滿　堂
      右正本證明與原本無異
                                              書  記  官
中　　　華　　　民　　　國　　九十三　　年　　　四　　　月　　 十六 　　日
                                                                        Ｑ
附表壹：
編號  物品名稱（外觀）    數量（毛重：公克）  所含成分
一    白色粉末            一四六０            海洛因
　　　　　　　　　　　　　　　　　　　　　　　十八包，淨重一三九五．八０公
　　　　　　　　　　                          克，包裝重六八．六二公克，純
　　　　　　　　　　                          度百分之三三．０三，純質淨重
  　　　　　　　　　　                        四六一．０三公克
二    橘錠                一一五０            甲基安非他命（Metham
　　　　　　　　                              -phetamine）
                                              Phenacetin、Caffeine
                                              、Theophylline
三    白色糖衣錠          九七０              Bisacodyl
四    白色膠囊            五四０              Fenfluramine
五    藍白透明膠囊        一０九０            Phentermine
六    黃錠                九一０              Diazepam
七    白錠                七００              Fenfluramine
八    淺綠錠              三一０              Fenfluramine
九    chinta藥錠          八二０              Bisacodyl
十    土黃色錠            六四五              Bisacodyl
十一  橘錠                一二九０            Bisacodyl
附表貳：
編號  物品名稱（外觀）    數量（毛重：公克）  所含成分
一、  紫紅色膠囊          六００              空膠囊
二、  紫紅色膠囊          七０
三、  不明藥物            四０
四、  白色藥粉            一０（五包）        一包為海洛因（淨重０．一四
                                              公克，包裝重０．四五公克）
                                              四包淨重五．二二公克，包裝
                                              重三．二八公克，二包為減肥
                                              藥芬他命PHENTERMINE，一包
                                              是解熱鎮痛劑（PARACETAMOL）
                                              ，一包是減肥藥芬他命及氟丙
                                              苯胺（FENELURAMINE）
五、  塑膠封口袋         一四００
六、  注射針筒           五００ＣＣ二支
                         二．五ＭＬ三支
                         五ＭＬ針筒一支
                         注射針頭六支
七、  黃色注射用液體     一八０
八、  酒精脫乙瓶（藍色）
      及脂棉
九、  BUDDY DEAN （奶精）四罐
十、  JONES TRAVEL
      手拉行李箱（咖啡色邊） 一個
十一、紅色及綠色藥錠     一五（一包）      甲基安非他命
                                           淨重一三．九五公克，包裝重
                                           一．二六公克
十二、黃藍色空膠囊       二０
